Inventaris van het archief van de Tweede Kamer der Staten-Generaal, 1815-1945
Nationaal Archief, Den Haag
- Commissiearchieven, 7.
  - Enquêtecommissies en commissies van onderzoek, 7.2
    - Stukken van de Commissie van onderzoek naar namens de staat gesloten veevoederovereenkomsten, 1918-1920; 3302; 1 omslag
    - Stukken betreffende het onderzoek naar de wijze waarop contracten voor de levering van vliegtuigen en motoren zijn gesloten en uitgevoerd, 1920-1923; 3303; 1 omslag
    - Stukken van de Commissie van onderzoek naar de besteding van gelden uitgetrokken op de Oorlogsbegroting van 1918, 1921-1924; 3304; 1 omslag
    - Stukken van de Commissie van onderzoek naar de houtvoorziening van de Nederlandse Spoorwegen, Commissie 'Spoorhout', 1933-1935; 3305; 1 pak
      Met foto.
    - Stukken van de bijzondere commissie ter behandeling van de nota van de minister van Justitie betreffende de schorsing van de opsporingsbevoegdheid van de brigade van de Koninklijke Marechaussee te Oss, 1938-1939; 3306; 1 pak
  - Nederlandse groep van de Interparlementaire Unie, 7.3
    - Stukken betreffende de deelneming aan conferenties van de Interparlementaire Unie, 1928-1930; 3307-3308; 1 pak en 1 omslag
      - 25e Conferentie van de Interparlementaire Unie te Berlijn, 1928, 3307; omslag
      - 26e Conferentie van de Interparlementaire Unie te Londen, 1930, 3308
    - Stukken betreffende de organisatie van en deelneming aan de 34e Conferentie van de Interparlementaire Unie te 's-Gravenhage, 1938-1939; 3309; 1 pak
      Met foto's en gedenktegel (Union Interparlementaire 1938).
- Correspondentie van de griffie, 8.
  - Registers van ingekomen en uitgaande brieven, met klappers, 8.1
    - Klapper op de griffiecorrespondentie, 1817-1828; 3310; 1 deel
    - Agenda's van ingekomen brieven, 1878-1932; 3479-3480; 2 delen
      - 1878-1909, 3479
      - 1909-1932, 3480
    - Agenda's van uitgaande brieven, 1878-1932; 3481-3486; 6 delen
      - 1882-1909, 3481
        Met klapper over 1878-1882.
      - 1909-1919, 3482
      - 1919-1922, 3483
      - 1922-1926, 3484
      - 1926-1932, 3485
      - 1932, 3486
    - Klappers op de uitgegane brieven, 1902-1932; 3487-3488; 2 delen
      - 1902-1918, 3487
      - 1928-1932, 3488
    - Klappers op de ingekomen brieven, 1903-1932; 3489-3491; 3 delen
      - 1903-1918, 3489
      - 1918-1927, 3490
      - 1927-1932, 3491
    - Indicateurs op de ingekomen en uitgegane brieven, nrs. 1-11222, 1932-1945; 3311; 1 pak
      Vanaf 22-11-1940 fotokopieën.
  - Chronologische correspondentie, 8.2
    - Griffiecorrespondentie, 1817-1878; 3312-3314; 3 pakken
      - 1817-1828, 3312
      - 1830-1844, 3313
      - 1847-1878, 3314
    - Ingekomen brieven, 1878-1932; 3315-3330; 15 pakken en 1 omslag
      - 1878-1879 - 1889-1890, 3315
      - 1890-1891 - 1895-1896, 3316
      - 1896-1897 - 1905-1906, 3317
      - 1906-1907 - 1911-1912, 3318
      - 1913-1914 - 1917-1918, 3319
      - 1919-1920, 3320
      - 1920-1921, 3321
      - 1921-1922, 3322
      - 1922-1923, 3323
      - 1923-1924, 3324
      - 1924-1925, 3325; omslag
      - 1927-1928, 3326
      - 1928-1929, 3327
      - 1929-1930, 3328
      - 1930-1931, 3329
      - 1931-1932, 3330
    - Minuten van uitgaande brieven, 1878-1932; 3331-3344; 14 pakken
      - 1878-1879 - 1897-1898, 3331
      - 1898-1899 - 1906-1907, 3332
      - 1907-1908 - 1917-1918, 3333
      - 1919-1920, 3334
      - 1920-1921, 3335
      - 1921-1922, 3336
      - 1922-1923, 3337
      - 1923-1924, 3338
      - 1924-1925, 3339
      - 1927-1928, 3340
      - 1928-1929, 3341
      - 1929-1930, 3342
      - 1930-1931, 3343
      - 1931-1932, 3344
    - Ingekomen en minuten van uitgaande brieven, 1933-1945; 3345-3346; 2 pakken
      Vanaf 1932 werden alle ingekomen en uitgaande brieven doorgenummerd. Een belangrijk gedeelte der brieven bevindt zich in het rubriekenarchief.
      - 1933-1940, nrs. 340a-10230, 3345
      - 1940-1945, nrs. 10237-11182b, 3346
  - Rubriekenarchief, 8.3
    - Zorg voor het functioneren van de Tweede Kamer, 8.3.1
      - Regeling der werkzaamheden, 8.3.1.1
        - Stukken betreffende de opening van vergaderingen van de Staten-Generaal: programma's van opening der zitting, troonredes en ontwerpen van adressen van antwoord, 1815, 1822-1848; 3406; 1 pak
        - Reglement van orde, met wijzigingen, gedrukt, 1842-1919; 3409; 1 pak
        - Stukken betreffende de uitgave van de Handelingen, 1847, 1858-1881; 3411; 1 pak
        - Lijst van interpellaties, 1848-1894; 3412; 1 stuk
        - Stukken betreffende de uitwisseling van parlementaire stukken met buitenlandse volksvertegenwoordigingen, 1849-1881; 3415; 1 pak
        - Geschiedenis der beraadslagingen gevoerd in de Kamers der Staten-Generaal over ontwerpen van wet tot aanvulling van gapingen in de totstand gekomen wetboeken in het zittingsjaar 1828-1829, gedrukt, 1887; 3421; 1 deel
        - Stukken betreffende de behandeling van wetsontwerpen, 1917-1940; 3354; 1 omslag
        - Ontwerpen van wet, die door de Eerste Kamer zijn verworpen en aan de Tweede Kamer zijn teruggezonden, 1922-1923; 3498; 1 omslag
          Als voorbeeld bewaard.
        - Ingezonden brieven van ministers die als kopij voor de gedrukte stukken zijn gebruikt, 1922, 1936; 3499; 1 omslag
          Als voorbeeld bewaard. De stukken zijn tot stroken verknipt ten behoeve van het drukproces bij de Algemene Landsdrukkerij, en later provisorisch aan elkaar geplakt.
        - Kopij van het verslag over de verrichtingen aangaande het armbestuur over 1928, 1930; 3500; 1 omslag
        - Stukken betreffende de werkwijze van de Tweede Kamer, afkomstig van de Griffier, 1926-1944; 3363; 1 omslag
        - Stukken betreffende de beantwoording van vragen omtrent het in behandeling nemen van verzoekschriften, 1932-1939; 3367; 1 pak
        - Stukken betreffende de behandeling van verzoeken tot het bijwonen van vergaderingen van de Tweede Kamer der Staten-Generaal, 1932-1939; 3368; 1 omslag
        - Stukken betreffende de behandeling van verzoeken van de pers tot toelating tot de perstribunes, 1932-1939; 3369; 1 omslag
        - Stukken betreffende de benoeming van leden in, alsmede de werkzaamheden van voorbereidings- en adviescommissies, 1932-1939; 3370; 1 omslag
        - Stukken betreffende de vereniging met conclusies van door commissies uitgebrachte verslagen, 1932-1939; 3371; 1 pak
        - Mededelingen omtrent de verlenging van de termijnen voor het uitbrengen van verslag over inlichtingen op adressen, verslagen van de Algemene Rekenkamer en ontwerpen van wet, minuten, 1932-1940; 3373; 1 pak
        - Stukken betreffende de doorzending van vragen van Kamerleden, 1932-1940; 3375; 1 pak
        - Stukken betreffende de behandeling van wetsontwerpen, 1932-1940, 1945; 3377; 1 omslag
        - Stukken betreffende de stenografische inrichting der Staten-Generaal, 1932-1944; 3388; 1 pak
        - Stukken betreffende het beschikbaar stellen van publicaties voor de leden van de Tweede Kamer der Staten-Generaal, 1932-1944; 3389; 1 pak
        - Stukken betreffende de verzoeken om inlichtingen op aan de Tweede Kamer gerichtte adressen, 1932-1946; 3391; 1 pak
        - Stukken betreffende de distributie van stukken aan de leden van de Tweede Kamer der Staten-Generaal, 1933-1939; 3392; 1 pak
        - Stukken betreffende het ter kennis brengen van overgelegde stukken aan de leden van de Tweede Kamer der Staten Generaal, 1933-1941; 3397; 1 omslag
        - Stukken betreffende de behandeling van verzoeken om inlichtingen omtrent de stand van zaken met betrekking tot naturalisatie-aanvragen, 1934-1940; 3399; 1 omslag
        - Dankbetuigingen van ministeries en andere instanties voor de toezending van het Reglement van Orde van de Tweede Kamer der Staten-Generaal, 1938; 3401; 1 omslag
      - Rechtspositie der leden, 8.3.1.2
        - Naamlijsten van leden van de Tweede Kamer der Staten-Generaal, 1815-1940; 3347; 1 pak
          Over de periode 1834-1844 ook lijsten met opgaven van voorzitters en griffiers van de Eerste en Tweede Kamer, alsmede leden van de Eerste Kamer.
        - Ingekomen brieven van ontslag van leden van de Tweede Kamer der Staten-Generaal, 1817-1858, 1920-1945; 3348; 1 pak
        - Ingekomen brieven van overlijden van (oud) leden van de Tweede Kamer der Staten-Generaal, 1817-1880, 1920-1944; 3349; 1 pak
        - Staten met namen van gedeputeerden en griffiers der Staten-Generaal, leden van de Raad van State, Thesauriers-Generaal van de Unie en leden van de Generaliteits Rekenkamer in de periode 1576-1796, 1806-1858, 1838-c.1858; 3492; 1 omslag
        - Stukken betreffende de regeling van de schadevergoeding van reis- en verblijfkosten van de leden van de Tweede Kamer der Staten-Generaal, 1849-1854; 3414; 1 omslag
        - Herinnering aan het bedrijf der Tweede Kamer der Staten-Generaal der Nederlanden van 1848-1862, met geleidebrief en reactie op het stuk, 1861-1862; 3416; 1 omslag
        - Stukken betreffende de samenstelling van de Gemengde Commissie voor de Stenografie en van de Commissie van beroep voor de Ambtenaren van de Stenografische Inrichting, 1919-1939; 3355; 1 omslag
        - Koninklijke besluiten houdende machtiging van de voorzitter van de Tweede Kamer der Staten-Generaal tot het afnemen van de in de Grondwet bedoelde eed van nieuw benoemde leden van de Kamer, met geleidebrieven, 1920-1940; 3356; 1 omslag
        - Ingekomen brieven en processen-verbaal van het Centraal Stembureau betreffende de benoeming van verkozen leden van de Tweede Kamer der Staten-Generaal, 1922-1941; 3358; 1 pak
        - Mededelingen aan de ministers van Financiën, Binnenlandse Zaken en Algemene Zaken betreffende de toelating van leden van de Tweede Kamer der Staten-Generaal, minuten, 1932-1940; 3372; 1 omslag
        - Stukken betreffende de korting op de schadeloosstelling van de leden van de Tweede Kamer der Staten-Generaal, 1932-1940; 3376; 1 omslag
        - Mededelingen aan de minister respectievelijk de secretaris-generaal van Binnenlandse Zaken betreffende de inzending van geloofsbrieven van tot de Tweede Kamer der Staten-Generaal benoemde leden, minuten, 1932-1941; 3378; 1 omslag
        - Stukken betreffende de vergoeding van reiskosten van de leden van de Tweede Kamer der Staten-Generaal, 1932-1942; 3382; 1 omslag
        - Stukken betreffende het ontslag van leden van de Tweede Kamer der Staten-Generaal, 1932-1942; 3384; 1 omslag
        - Mededelingen aan de minister, respectievelijk de secretaris-generaal van Binnenlandse Zaken en Algemene Zaken van het overlijden van Kamerleden, minuten, 1932-1944; 3387; 1 omslag
        - Stukken betreffende het betuigen van deelneming met betrekking tot het overlijden van Kamerleden, minuten, 1932-1944; 3390; 1 omslag
      - Betrekkingen tot derden, 8.3.1.3
        - Staten houdende opgaven van de ministers en hun ministeries vanaf 1848, 1848-1909; 3413; 1 omslag
        - Aantekeningen voor protocollaire handelingen ten aanzien van het Koninklijk Huis, 1815, 1865, 1878, 1934-1939; 3352; 1 omslag
        - Stukken betreffende de verzoeken aan de Koning(in) tot het verlenen van audiëntie, 1865-1940; 3353; 1 omslag
        - Stukken betreffende het Koninklijk Huis, 1923-1942; 3359; 1 omslag
        - Stukken betreffende de beantwoording van vragen van personen, bedrijven en instellingen, 1930-1942; 3364; 1 pak
        - Stukken betreffende de reacties op uitnodigingen tot deelname aan excurcies, lezingen e.d., 1932-1942; 3381; 1 pak
        - Stukken betreffende de behandeling van verzoeken tot het maken van fotografische opnamen, 1933-1940; 3395; 1 omslag
        - Besluit van de Rijkscommissaris voor het bezette Nederlandse gebied tot opheffing van het departement van Buitenlandse Zaken, met geleidebrief, 1942; 3404; 1 omslag
        - Stukken betreffende de verplaatsing van de departementen van algemeen bestuur en de zetels van gemeentebesturen, 1942-1944; 3405; 1 omslag
    - Zorg voor de financiële en materiële voorzieningen van de Tweede Kamer, 8.3.2
      - Financiën, 8.3.2.1
        - Stukken betreffende de ramingen der uitgaven voor de Hoge Colleges van Staat en het Kabinet des Konings (der Koningin), 1844-1944; 3351; 1 pak
        - Register van lastbrieven voor drukwerk ten behoeve van de Tweede Kamer der Staten-Generaal, 1884-1893; 3417; 1 deel
        - Registers van lastbrieven, 1885-1886, 1888; 3419; 1 pak
        - Registers houdende verantwoording van uitgaven voor de Tweede Kamer der Staten-Generaal, 1924-1943; 3360-3362; 3 pakken
          - 1924-1932, 3360
            1927 ontbreekt.
          - 1933-1938, 3361
          - 1939-1943, 3362
        - Stukken betreffende de verzoeken aan de minister van Financiën en de minister, respectievelijk de secretaris-generaal van Algemene Zaken tot het verlenen van kredieten, 1932-1943; 3385; 1 omslag
        - Stukken betreffende de verzoeken aan de minister van Financiën en de minister, respectievelijk de secretaris-generaal van Algemene Zaken om gelden ter goede rekening te verstrekken, 1932-1943; 3386; 1 omslag
        - Stukken betreffende het in behandeling nemen van declaraties van personen en instellingen, 1933-1941; 3396; 1 omslag
        - Comptabele voorschriften voor de administratie van de griffie, 1933-1944; 3398; 1 omslag
      - Benodigheden en hulpmiddelen. Bibliotheek, 8.3.2.2
        - Alfabetische catalogus van de bibliotheek van de Tweede Kamer der Staten-Generaal, 1815-1818; 3424; 1 deel
        - Registers van aan de Tweede Kamer der Staten-Generaal aangeboden boeken, 1815-1843; 3425; 1 pak
        - Catalogi van de bibliotheek, 1815-c.1880; 3426-3427; 2 pakken
          - 1815-c.1880, 3426
          - c. 1870, 3427
            Met reglement voor de boekerij en instructie voor de bibliothecaris.
        - Registers van uitgeleende boeken, 1855-1883; 3493-3494; 2 delen
          - 1855-1883, 3493
            Geordend op titel.
          - 1872-1875, 3494
            Geordend op naam van de lener.
        - Registers van nieuw ingekomen en aangekochte boeken in de bibliotheek van de Tweede Kamer der Staten-Generaal, 1873-1935; 3428-3429, 3495-3496; 4 delen
          - 1873, 1876-1879, 3495
          - 1884-1906, 3496
          - 1906-1922, 3428
          - 1922-1935, 3429
        - Register van op zicht gezonden boeken aan de biblotheek van de Tweede Kamer der Staten-Generaal, 1910-1914; 3430; 1 deel
        - Stukken betreffende de regeling van de aanschaf van artikelen door bemiddeling van het Rijksinkoopbureau, 1921-1923; 3423; 1 omslag
        - Stukken betreffende de adressering en verzending van poststukken, 1921-1944; 3357; 1 omslag
        - Stukken betreffende het verstrekken van opdracht aan de Strafgevangenis te Scheveningen tot het verrichten van bindwerkzaamheden voor de Tweede Kamer der Staten-Generaal, 1933-1939; 3394; 1 omslag
        - Modellen van formulieren, 1937-1940; 3400; 1 omslag
      - Gebouw en huisvesting, 8.3.2.3
        - Stukken betreffende het Kamergebouw, 1846-1881; 3410; 1 pak
        - Stukken betreffende de dienstregeling en voorschriften voor de militaire wachten en rijksveldwachters bij de Eerste en Tweede Kamer der Staten-Generaal, 1884-1923; 3418; 1 omslag
        - Stukken betreffende de voorwaarden voor de openbare aanbesteding van brandstoffen benodigd voor de Tweede Kamer der Staten-Generaal, 1886-1889; 3420; 1 omslag
        - Inventaris van de meubelen en andere roerende goederen van de Tweede Kamer der Staten-Generaal, c.1890; 3422; 1 deel
        - Stukken betreffende het gebouw van de Tweede Kamer der Staten-Generaal, 1931-1944; 3365; 1 pak
        - Circulaire van de minister van Financiën met gedragslijn omtrent de uitgaven voor het schoonhouden van gebouwen en lokalen, met geleidebrief, 1932; 3366; 1 omslag
        - Stukken betreffende de levering en het gebruik van stroom, water en gas, 1932-1941; 3380; 1 omslag
        - Stukken betreffende de verwarming van rijksgebouwen, 1932-1942; 3383; 1 omslag
        - Stukken betreffende de beschermingsmaatregelen tegen luchtaanvallen, 1938-1944; 3402; 1 omslag
    - Zorg voor het griffiepersoneel van de Tweede Kamer, 8.3.3
      - Ingekomen sollicitaties voor de functie van griffier en commies-griffier van de Tweede Kamer der Staten-Generaal, 1817-1934; 3350; 1 pak
      - Stukken betreffende het griffiepersoneel, 1829-1881; 3407; 1 pak
      - Instructies voor de griffier, de bodes en de kamerbewaarders, 1842-1888; 3408; 1 omslag
      - Stukken betreffende de behandeling van aangelegenheden met betrekking tot het personeel in overheidsdienst, 1932-1940; 3374; 1 pak
      - Stukken betreffende de bezoldiging van het griffiepersoneel, 1932-1941; 3379; 1 pak
      - Stukken betreffende de indiening van verzoeken tot toekenning van een koninklijke onderscheiding voor personeel van de griffie, 1933-1939; 3393; 1 omslag
      - Stukken betreffende de Arbeidsdienstplicht, 1941-1943; 3403; 1 omslag